【裁判字號】    89,易,2822
【裁判日期】    900524
【裁判案由】    賭博
【裁判全文】
臺灣臺南地方法院刑事判決                        八十九年度易字第二八二二號
    公  訴  人  臺灣台南地方法院檢察署檢察官
    被      告  戊○○
右列被告等因賭博案件，經檢察官提起公訴 (八十九年度偵字第九三六二號、八十九
年度偵字第九七一四號)，本院判決如左：
    主  文
戊○○在公眾得出入之場所賭博財物，處罰金參仟元，如易服勞役，以參佰元折算壹
日。
扣案之電動賭博機具參拾台（含「超八」伍台、「中華五ＰＫ」伍台、「滿貫大亨」
玖台、「水果霸」柒台、「金牌虎霸王」壹台、「春秋二代」壹台、「九六世界杯八
人座」壹台、「銀龍」壹台及ＩＣ板參拾片）及新台幣壹仟壹佰貳拾元，均沒收。
    事  實
一、戊○○明知丁○○（先行審結）以其妻黃婉瑜之名義，在台南縣永康市○○○路
    三六０之四號，經營之「超世代電子遊戲場」為公眾得出入之場所，並以擺設電
    動賭博機具三十台（超八」五台、「中華五ＰＫ」五台、「滿貫大亨」九台、「
    水果霸」七台、「金牌虎霸王」一台、「春秋二代」一台、「九六世界杯八人座
    」一台及「銀龍」一台），與不特定人賭博財物，其賭法為：滿貫大亨電玩係以
    十元兌開一分（十比一）、水果霸電玩以一元開三十分（一比三十）、超八電玩
    以一元兌開五分（一比五）、另中華五ＰＫ、春秋二代、金牌虎霸王、銀龍、九
    六世界杯賽船八人座等電玩以一元兌開一分（一比一），如押中，賭客可得不等
    倍數之分數，並得以所贏得之分數換取寄分卡，再持該寄分卡再玩或以之兌換現
    金；不中，則押注金歸丁○○所有等情，仍於八十九年八月九日進入上開遊戲場
    以前開賭法把玩機具賭博財物，嗣於同日二十二時三十分許，為警當場查獲。並
    扣得賭資六百元，復於前開電子遊戲場內扣得上開電動賭博機具三十台（含ＩＣ
    板三十片）、及在櫃臺處，另行扣得賭資五百二十元，共計扣得賭資一千一百二
    十元（起訴書誤為一千二百元）。
二、案經台南縣警察局永康分局報告臺灣台南地方法院檢察署檢察官偵查起訴。
    理  由
一、按法院認為應科拘役、罰金或應諭知免刑或無罪之案件，被告經合法傳喚無正當
    理由不到庭者，得不待其陳述逕行判決，刑事訴訟法第三百零六條定有明文。查
    被告戊○○業經本院合法傳喚，有本院傳票一紙在卷可稽，被告無正當理由不到
    庭，爰不待其陳述逕為判決，附此敘明。
二、訊據被告戊○○於本院調查時固坦承於前揭時間，在「超世代電子遊戲場」把玩
    電動玩具等情，惟否認涉有賭博犯行，辯稱：把玩「超世代電子遊戲場」擺設之
    電動玩具所得分數，僅能兌換寄分卡，不能夠兌換現金云云。經查：(1)同案被告
    丁○○於前揭時地以其妻黃婉瑜名義經營之「超世代電子遊戲場」內擺設之電動
    機具，經把玩後，所贏得之分數或寄分卡，得兌換現金一節，業據同案被告甲○○於偵查中時自承不諱（警方當場查到客人換現金？）「是在外面跟我換現金六
    百元。」、（何處換現金？）「在側門，我是負責看店，有時換錢。」、（店內
    有哪些機台可以換錢？）「全部都可以換。」、（如何換錢？）「客人贏錢時，
    跟開分員己○○講，再帶來找我換錢。」（參見八十九年度偵字第九三六二號偵
    卷第十五頁至第十六頁）、（有無換現金給客人？）「原本不知道，後來我確有
    在店內換現金給客人。」（參見同案偵卷第二十七頁）等語，核與證人乙○○於
    本院調查時結證證稱：打電動玩具所贏得分數係在店側門處向被告甲○○換現金
    ；被告丙○○與甲○○係在前開電子遊戲場側門處換現金等，把玩電動玩具贏得
    分數兌換現金之方式、過程、處所、接洽對象等細節之陳述均相符合，同案被告
    甲○○於偵查中所為前開自白與事實相符，堪以採信。依此，把玩前開「超世代
    電子遊戲場」內電動玩具贏得之分數，確可兌換現金，被告辯稱前開電子遊戲場
    把玩電動玩具所得分數，僅能換寄分卡，不能兌換現金，並無賭博情事云云，均
    無可採。是堪認被告當日進入前開遊戲場內把玩機具，係本於可以不確定機率獲
    得財物之賭博犯意而把玩該店內之機具，因之其本於賭博犯意而把玩機具之際，
    即已成立賭博罪。縱被告尚未將寄分卡兌換現金而實際取得財物，亦難解於賭博
    罪之成立。被告所辯，均不足採。本件被告犯行明確，堪以認定。
三、核被告所為係犯同法第二百六十六條第一項前段之賭博罪。爰審酌被告犯罪動機
    、手段及犯罪後，辯詞避重就輕，未見悔意之態度等一切情狀，量處如主文所示
    之刑，並諭知易服勞役之標準。扣案之上開電動賭博機具三十台（含ＩＣ板三十
    片）、現金一千一百二十元為賭資，均應依刑法第二百六十六條第二項規定沒收
    之。
據上論斷，應依刑事訴訟法第二百九十九條第一項前段、第三百零六條，刑法第二百
六十六條第一項前段、第二項、第四十二條第二項、罰金罰鍰提高標準條例第一條前
段，第二條，判決如主文。
本案經檢察官許鈺茹到庭執行職務。
中      華      民      國    九十      年      五      月    二十四    日
                                  臺灣臺南地方法院刑事第五庭
                                          法  官    卓  穎  毓
右正本證明與原本無異。
如不服本判決，應於判決送達後十日內，向本院提出上訴狀。
                                          書記官    黃  子  起
中      華      民      國    九十      年      五      月    二十五    日
附錄法條：
中華民國刑法第二百六十六條
在公共場所或公眾得出入之場所賭博財物者，處一千元以下罰金。但以供人暫時娛樂
之物為賭者，不在此限。
當場賭博之器具與在賭檯或兌換籌碼處之財物，不問屬於犯人與否，沒收之。


司法院資訊處製作；財團法人民間司法改革基金會備份。
